---
title: "O que importa no recrutamento para as Comissões?"
subtitle: "Partidos, informação e paroquialismo na Câmara dos Deputados"
author: "Gustavo Muller (UFSM)"
date: "Fernando Meireles (UFRGS/Capes)"
output:
  ioslides_presentation:
    self_contained: false
    widescreen: false
    css: estilo.css
---
## Problema

- Comissões não são necessárias para o funcionamento de um Congresso. Por que elas existem?

>- Quem entra entra em cada uma delas? E por quê?

>- Se pudermos responder esta última, podemos inferir a resposta da anterior.

## Modelos

A literatura sobre o Congresso Americano produziu três modelos principais:

1. Distributivista (_enforcement_ para as transações);
2. Partidária (extensão do jogo legislativo).
3. Informacional (incentivos à especialização);
 
## Parâmetros

Parâmetros incompatíveis:

   1. Ausência de duas instituições informais no caso brasileiro: _seniority_ e auto-seleção;
   2. Ausência do controle da agenda;
   
Hipóteses: recrutamento partidário e de _preference outliers_.   
  
## Dados

- Unidade de análise: Deputado-Legislatura;
- Preditores: _Expertise_ prévia, experiência executiva, reeleição, coerência ideológica, participação em diretórios partidários, disciplina partidária  ($(Disc - \mu) \div 5$);
- Dependente: pertencer a determinanda Comissão (_dummy_).
```{r, message=FALSE, echo=FALSE, fig.width=6, fig.height=4, fig.align='center', cache=TRUE}
require(foreign)
subdados <- read.dta("subdados.dta")
counts <- table (subdados$legis,subdados$comissao_inicio)
barplot(counts,beside=T,col=c("grey20", "grey80"), border=NA)
legend("top", title="Legislatura",c("52","53"),bty="n", border=NA, fill=c("grey20", "grey80")) 

```

## Resultados (modelos mistos)

```{r, echo=FALSE, message=FALSE, cache=TRUE, fig.width=8.1, fig.height=4.9, fig.align='left'}
require(foreign)
require(lme4)
require(coefplot)
require(gridExtra)
dados <- read.dta("dados1.dta")

fit1 <- glmer (ccj ~ advogado + reel + exp_executiva + coe_ideo + diretorio + sdisc +  (1|legis:parini), dados, family="binomial")
fit2 <- glmer (cft ~ financas + reel + exp_executiva + coe_ideo + diretorio + sdisc +  (1|legis:parini), dados, family="binomial")
fit3 <- glmer (cssf ~ medico + reel + exp_executiva + coe_ideo + diretorio + sdisc +  (1|legis:parini), dados, family="binomial")
fit4 <- glmer (capr ~ ruralista + reel + exp_executiva + coe_ideo + diretorio + sdisc +  (1|legis:parini), dados, family="binomial")

p1 <- coefplot(fit1, intercept=F, color="grey20") + theme_set(theme_bw()) + labs(title="CCJ") + theme(axis.text=element_text(colour="grey50"), axis.title=element_blank(),panel.grid.major = element_blank(), panel.grid.minor = element_blank(),panel.background = element_blank(), panel.border = element_blank(), plot.background = element_rect(fill ='#F5F5F5'))

p2 <- coefplot(fit2, intercept=F, color="grey20") + theme_set(theme_bw()) + labs(title="CFT") + theme(axis.text=element_text(colour="grey50"),axis.title=element_blank(),panel.grid.major = element_blank(), panel.grid.minor = element_blank(),panel.background = element_blank(), panel.border = element_blank(), plot.background = element_rect(fill ='#F5F5F5'))

p3 <- coefplot(fit3, intercept=F, color="grey20") + theme_set(theme_bw()) + labs(title="CSSF") + theme(axis.text=element_text(colour="grey50"),axis.title=element_blank(),panel.grid.major = element_blank(), panel.grid.minor = element_blank(),panel.background = element_blank(), panel.border = element_blank(), plot.background = element_rect(fill ='#F5F5F5'))

p4 <- coefplot(fit4, intercept=F, color="grey20") + theme_set(theme_bw()) + labs(title="CAPR") + theme(axis.text=element_text(colour="grey50"),axis.title=element_blank(),panel.grid.major = element_blank(), panel.grid.minor = element_blank(),panel.background = element_blank(), panel.border = element_blank(), plot.background = element_rect(fill ='#F5F5F5'))

grid.arrange(p1, p2, p3, p4, ncol=2)
```

## Resultados (modelos mistos)

- Expertise prévia é o melhor preditor de indicação às Comissões, inclusive para os novatos. 

>- _Drawbacks_: dependência entre os casos, variável dep. fixa exógenamente, chance condicional às chances das demais observações e raridade do evento.

## Simulação

- Comparar a estatística (média e mediana) empiricamente observada de cada partido em cada Comissão com as obtidas a partir de amostras aleatórias dos membros de cada partido.

- Agregação de todos os partidos para simular os valores sob a hipótese nula de cada Comissão (simulação com cluster).

- Aceitar H1 se `p` for menor que um $\alpha$ (e. g., 0.1), onde `p` é a razão das vezes em que a estatística observada foi maior do que as simuladas.

## Média vs. Mediana (Partido)

```{r echo=FALSE, message=FALSE, cache=TRUE, fig.width=8.1, fig.height=3.7,fig.align='center'}
source('~/GitHub/Papers/paper_comissoes/graficos_perm.R')
source('~/GitHub/Papers/paper_comissoes/teste_de_permutacao.r')
set.seed(1)

grupo <- subset(dados,parini=="PL/PR" & capr==1 & legis==4)
controle <- subset(dados,parini=="PL/PR" & capr==0 & legis==4)
outpr <- PermPC(grupo$Discgov,controle$Discgov)

par(mfrow=c(1,2))
GrafPerm(outpr, "PR/CAPR 53 - Media")
GrafPermMedian(outpr, "PR/CAPR 53 - Mediana")
```

## Média vs. Mediana (Comissão)

```{r echo=FALSE, message=FALSE, cache=TRUE, fig.width=8.1, fig.height=3.7,fig.align='center'}
source('~/GitHub/Papers/paper_comissoes/graficos_perm.R')
source('~/GitHub/Papers/paper_comissoes/simulacaocluster.R')
banco53 <- readRDS("banco53.Rda")
set.seed(1)

capr53 <- SimCluster(Disc,capr,parini,banco53)

par(mfrow=c(1,2))
GrafPerm(capr53, "CAPR 53 - Media")
GrafPermMedian(capr53, "CAPR 53 - Mediana")
```

## Bias pró-H0

```{r echo=FALSE, message=FALSE, cache=TRUE, fig.width=8, fig.height=3.7,fig.align='center'}
source('~/GitHub/Papers/paper_comissoes/comparar.sim.R')
source('~/GitHub/Papers/paper_comissoes/simulacaoclusterBias.R')
set.seed(1)

ccj53 <- SimClusterBiased(Discgov,ccj,parini,banco53)

par(mfrow=c(1,1))
CompSim(ccj53,"CCJ 53 (gov)","mean")
```

## Resultados (por Comissão/média)

+-----------+---------+---------------+---------+---------------+
| Comissão  | Leg. 52 | Leg. 52 (gov) | Leg. 53 | Leg. 53 (gov) |
+===========+=========+===============+=========+===============+
| CCJ       | .38     | .93           | .65     | .91           | 
+-----------+---------+---------------+---------+---------------+
| CFT       | .74     | .98           | .54     | .75           |
+-----------+---------+---------------+---------+---------------+
| CAPR      | .41     | .83           | .74     | .34           |
+-----------+---------+---------------+---------+---------------+
| CSSF      | .89     | .84           | .97     | .54           |
+-----------+---------+---------------+---------+---------------+
| CECD      | .49     | .42           | .85     | .85           |
+-----------+---------+---------------+---------+---------------+

## Resultados (por Comissão/mediana)

+-----------+---------+---------------+---------+---------------+
| Comissão  | Leg. 52 | Leg. 52 (gov) | Leg. 53 | Leg. 53 (gov) |
+===========+=========+===============+=========+===============+
| CCJ       | .31     | .96           | .92     | .87           | 
+-----------+---------+---------------+---------+---------------+
| CFT       | .9      | .98           | .43     | .44           |
+-----------+---------+---------------+---------+---------------+
| CAPR      | .59     | .29           | .39     | .56           |
+-----------+---------+---------------+---------+---------------+
| CSSF      | .47     | .88           | .82     | .96           |
+-----------+---------+---------------+---------+---------------+
| CECD      | .83     | .53           | .15     | .85           |
+-----------+---------+---------------+---------+---------------+

## Resultados (por partido)

- Na CCJ, o PMDB indicou membros significativamente menos disciplinados (gov. e part.) nas duas Legislaturas; na CFT, na Legislatura 52; e na CSSF, na 53;

- Na CAPR, o PFL indicou membros significativamente mais disciplinados na Legislatura 53;

- Nos demais casos, nenhum padrão aparente.

## Conclusões

1. _Expertise_ prévia é o melhor preditor de recrutamento;
2. Comissões importantes possuem membros pouco disciplinados;
3. Desagregando por partidos, poucos padrões nítidos aparecem;
4. Recrutar _preference outliers_ parece ser a estratégia 
usada para motivar a produção de informação na Câmara.

## Anexos

__Fontes__

  - Banco de dados Legislativos - CEBRAP;
  - Câmara dos Deputados - [www.camara.gov.br](http://www.camara.gov.br/);
  - Deputados brasileiros: repertório biográfico (vários anos).
  
__Links__

  - R-scripts: [github.com/meirelesff](https://github.com/meirelesff/) ;
  - Slides: [meirelesff.github.io/abcp2014](http://meirelesff.github.io/abcp2014) .

